【裁判字號】    99,交上易,20
【裁判日期】    990330
【裁判案由】    公共危險
【裁判全文】
臺灣高等法院刑事判決                99年度交上易字第20號
上  訴  人  臺灣臺北地方法院檢察署檢察官
被      告  甲○○
上列上訴人因被告公共危險案件，不服臺灣臺北地方法院98年度
交易字第656 號，中華民國98年12月21日第一審判決（起訴案號
：臺灣臺北地方法院檢察署98年度偵字第18916 號），提起上訴
，本院判決如下：
    主  文
原判決撤銷。
甲○○服用酒類，不能安全駕駛動力交通工具而駕駛，處有期徒
刑肆月，如易科罰金以新臺幣壹仟元折算壹日。
    事  實
一、甲○○明知服用酒類將導致不能安全駕駛動力交通工具，卻
    於民國98年7月30日下午某時許，在臺北縣深坑鄉○○路○段
    83巷10弄葡萄樹餐廳旁飲用米酒後，已達不能安全駕駛動力
    交通工具之程度，竟仍騎乘車牌號碼：079—BFM號重型機車
    行駛於道路上，而於98年7月31日凌晨1時45分許，行經臺北
    縣石碇鄉雙溪42號之1處路旁時，不慎撞擊周佳民所有停放
    在該處之車牌號碼：2719—VN號自用小客車。嗣經警據報前
    往處理發覺有異，並對其施以呼氣酒精濃度檢測，結果測定
    值高達每公升1.38毫克，而查知上情。
二、案經臺北縣政府警察局新店分局報請臺灣臺北地方法院檢察
    署檢察官偵查起訴。
    理  由
一、證據能力部分：
  (一)證人周佳民於警詢時之陳述，屬傳聞證據，被告及檢察官明
    知，但於準備程序及審判期日中均表示無意見，且迄言詞辯
    論終結亦未聲明異議，本院審酌上開證據資料製作時之情況
    ，尚無違法不當及證明力明顯過低之瑕疵，認為以之作為證
    據應屬適當，爰依刑事訴訟法第159條之5規定，認定前揭供
    述均有證據能力。
  (二)證人周佳民於偵查中具結後向檢察官所為之陳述，雖屬傳聞
    證據，惟查無顯不可信之情況，依刑事訴訟法第159條之1第
    2項規定，自有證據能力。
  (三)本院下列所引用卷內之文書證據及物證，並無證據證明係公
    務員違背法定程序所取得，檢察官、被告、辯護人等於本院
    亦均未主張排除下列文書證據及物證之證據能力，且迄本院
    言詞辯論終結前均未表示異議，本院審酌前揭文書證據及物
    證並非公務員違背法定程序所取得，亦無刑事訴訟法第159
    條之4顯有不可信之情況，故下列文書及物證應均有證據能
    力。
二、上開犯罪事實，業經被告甲○○於原審及本院審理時坦承不
    諱（見原審卷第11頁背面及本院卷第22頁背面），核與證人
    周佳民於警詢及偵查中證述情節相符合，並有酒精濃度檢測
    單、刑法第185條之3案件觀察紀錄表、酒後駕車生理平衡檢
    測表、道路交通事故現場圖、道路交通事故照片11張及臺北
    縣政府警察局舉發違反道路交通管理事件通知單影本各1份
    在卷可稽，足徵被告前開自白與事實相符合，堪予採信。本
    件事證明確，被告犯行，洵堪認定。
三、原審因予論科，固非無見。惟查，被告前於90年間因酒駕公
    共危險案件，經原審新店簡易庭判處罰金2萬元，仍不知悛
    悔，於查獲當日經施以呼氣酒精濃度檢測，酒測值高達每公
    升1.38毫克，已達嚴重不能安全駕駛之程度，竟漠視自身安
    危，枉顧公眾安全，仍駕駛動力交通工具，其犯罪情節重大
    ，且自警詢、偵查中一路飾詞狡辯，態度不佳，原審量處被
    告罰金新臺幣（下同）8萬元，如易服勞役，以新臺幣1千元
    折算1日，量刑顯屬偏輕。檢察官上訴意旨認原判決量刑過
    輕，而指摘原判決不當，為有理由，應由本院將原判決撤銷
    改判。爰審酌被告前曾於90年間因公共危險（酒醉駕車）案
    件，經原審於90年4月2日以90年店交簡字第137號判決判處
    罰金20,000元（原審誤載為60,000元），此有本院被告前案
    紀錄表1份在卷可稽，猶不知悔改，於飲用酒類後，酒測值
    高達每公升1.38毫克，已不能安全駕駛動力交通工具，猶駕
    車上路，酒後駕車所為嚴重危害公眾往來之安全、犯罪所生
    之危害、被告生活狀況及智識程度、本次犯行時之酒精濃度
    暨犯罪後之態度等一切情狀，量處有期徒刑4月，並諭知易
    科罰金之折算標準，以資懲儆。
據上論斷，應依刑事訴訟法第369條第1項前段、第364條、第299
條第1項前段，刑法第185條之3，第41條第1項前段，刑法施行法
第1條之1，判決如主文。
本案經檢察官呂光華到庭執行職務。
中    華    民    國    99    年    3     月    30    日
                  刑事第二十一庭審判長法  官 蔡聰明
                                      法  官 楊力進
                                      法  官 許永煌
以上正本證明與原本無異。
不得上訴。
                                      書記官 江采廷
中    華    民    國    99    年    3     月    31    日
附錄：本案論罪科刑法條全文
刑法第185條之3
服用毒品、麻醉藥品、酒類或其他相類之物，不能安全駕駛動力
交通工具而駕駛者，處一年以下有期徒刑、拘役或科或併科十五
萬元以下罰金。

司法院資訊處製作；財團法人民間司法改革基金會備份。
